【裁判字號】    96,交易,917
【裁判日期】    970104
【裁判案由】    公共危險等
【裁判全文】
臺灣臺中地方法院刑事判決             96年度交易字第917號
公  訴  人  臺灣臺中地方法院檢察署檢察官
被      告  甲○○
上列被告因公共危險等案件，經檢察官提起公訴（96年度偵字第
21751 號），被告於準備程序中就被訴事實為有罪之陳述，經告
以簡式審判之旨，並聽取當事人意見後，本院改依簡式審判程序
審理，茲判決如下：
    主    文
甲○○服用酒類，不能安全駕駛動力交通工具而駕駛，處拘役肆
拾日，如易科罰金，以新臺幣壹仟元折算壹日；又過失傷害人，
處有期徒刑貳月，如易科罰金，以新臺幣壹仟元折算壹日。
    犯罪事實
一、甲○○考領有適當之駕駛執照，於民國96年9月2日中午某時
    許，在臺中縣梧棲鎮大庄村親戚家住處，飲用啤酒至同日下
    午1 時許，已達不能安全駕駛動力交通工具之程度，竟仍於
    同日下午3時許，駕駛牌照號碼UV-4200號自小客車上路。嗣
    甲○○駕駛上開車輛沿臺中縣烏日鄉○○路○ 段慢車道往大
    里方向行駛，於同日下午4時50分，行經環河路3段與五光路
    189 巷之交岔路口時，原應注意汽車行駛時，駕駛人應注意
    車前狀況及兩車併行之間隔，並隨時採取必要之安全措施；
    且汽車超車時，應於前車左側保持半公尺以上之間隔超過，
    行至安全距離後，再駛入原行路線，而依當時路面乾燥、無
    缺陷、無障礙物、視距良好，並無不能注意之情事，竟疏未
    注意及此。適丙○○騎乘牌照號碼M5L-925 號機車搭載乙○○行駛於甲○○所駕駛車輛之前方右側，而甲○○於超越丙○○之上揭機車時，因酒後注意力無法集中疏未注意上開規
    定，造成其駕駛之自小客車右側前方葉子板及輪弧處，不慎
    擦撞該機車左側，致丙○○、乙○○倒地而使乙○○受有左
    膝深層撕裂傷、四肢擦挫傷等傷害（另丙○○所受傷害部分
    則未據告訴）。嗣經丙○○報警，並據前往現場處理之員警
    於同日下午5 時40分許，對甲○○測得吐氣酒精濃度為每公
    升0.37毫克，因而查獲上情。
二、案經乙○○訴由臺中縣警察局烏日分局報告臺灣臺中地方法
    院檢察署檢察官偵查起訴。
    理    由
壹、程序部分
一、按簡式審判程序之證據調查，不受刑事訴訟法第159條第1項
    規定之限制，刑事訴訟法第273條之2定有明文。此乃因簡式
    審判程序，貴在審判程序之簡省便捷，故調查證據之程序宜
    由審判長便宜行事，以適當之方法行之即可；又因被告對於
    犯罪事實並不爭執，可認定被告亦無行使反對詰問權之意，
    因此有關傳聞證據之證據能力限制規定無庸予以適用。本件
    證人乙○○、陳峻偉（目擊證人）、丙○○於警詢所為之陳
    述，雖為審判外之言詞陳述，其性質為傳聞證據；惟
    本件訴訟係適用簡式審判程序，有審判筆錄在卷可稽，是其
    等於警詢中所為之證言，自均得作為認定事實之證據。
二、又按被告以外之人於偵查中向檢察官所為陳述，除顯有不可
    信之情況者外，得為證據，同法第159 條之1第2項定有明文
    。偵查中對被告以外之人（包括證人、鑑定人、告訴人、被
    害人及共同被告等）所為之偵查筆錄，或被告以外之人向檢
    察官所提之書面陳述，性質上均屬傳聞證據。惟現階段刑事
    訴訟法規定檢察官代表國家偵查犯罪、實施公訴，依法其有
    訊問被告、證人及鑑定人之權，證人、鑑定人且須具結，而
    實務運作時，檢察官偵查中向被告以外之人所取得之陳述，
    原則上均能遵守法律規定，不致違法取供，其可信度極高，
    職是，被告以外之人前於偵查中已具結而為證述，除反對該
    項供述得具有證據能力之一方，已釋明「顯有不可信之情況
    」之理由外，不宜以該證人未能於審判中接受他造之反對詰
    問為由，即遽指該證人於偵查中之陳述不具證據能力。本件
    被告對於證據能力並不爭執，且證人陳峻偉、鍾獻德於檢察
    官偵查中所為之陳述，並無證據顯示有不法取供或顯不可信
    之情況，依上說明，其等於偵查中之證言自均具有證據能力
    。
貳、實體部分：
一、訊據被告甲○○對其於上揭時、地飲酒後已不能安全駕駛動
    力交通工具而仍駕駛汽車上路，並因而肇事致告訴人乙○○
    受傷之事實，均供認不諱，核與告訴人乙○○指訴及證人陳
    峻偉、丙○○及鍾獻德分別於警詢及偵查中證述之情節相符
    ，並有被告經警測試其吐氣所含酒精值每公升0.37毫克之酒
    精測試紀錄單、刑法第185條之3案件測試觀察紀錄表、診斷
    證明書、道路交通事故初步分析研判表、道路交通事故現場
    圖、道路交通事故調查報告表(一)、(二)、舉發違反道路交通管
    理事件通知單各1紙，以及現場照片8張在卷足稽。且本案被
    告酒後駕車，為警測出之呼氣中酒精濃度雖僅達每公升0.37
    毫克，惟於測試及詢問過程，已顯現疲倦及酒醉狀態，有上
    開觀察紀錄表在卷可證，並據證人即員警鍾獻德於偵查中證
    述明確。再參以被告因行車操控力降低，致擦撞告訴人所乘
    坐之機車，顯見其因飲酒已嚴重影響其操控駕駛之能力，已
    達不能安全駕駛動力交通工具之程度至為明顯。再者，依現
    場照片所示，被告所駕駛之自用小客車，其前方右側葉子板
    、輪弧處，明顯有與告訴人乘坐之機車左側擦撞之痕跡，被
    告應係因酒後造成注意力無法集中，以致未注意車前狀況及
    兩車併行之間隔，且於超車時，未注意保持安全距離所致，
    其對本件車禍之發生，自應負過失之責。綜上，足認被告之
    自白與事實相符，本件事證明確，其上揭犯行，洵堪認定。
二、核被告所為，係犯刑法第185條之3之服用酒類不能安全駕駛
    動力交通工具而駕駛罪、刑法第284條第1項前段段之過失傷
    害罪。被告所犯上開二罪，行為互殊，罪名各別，應分論併
    罰。又被告係因酒後駕車致使告訴人受有傷害，自應依道路
    交通管理處罰條例第86條第1 項之規定，就所犯過失傷害罪
    部分加重其刑。爰審酌被告飲酒後仍貿然駕車行駛，危害道
    路交通安全至鉅，雖其酒精濃度僅每公升0.37毫克，惟仍因
    此而肇事，並造成告訴人受傷，以及本件告訴人傷害之程度
    非重，另被告迄未與告訴人達成和解等一切情狀，分別量處
    如主文所示之刑，並均諭知易科罰金之折算標準，以示懲儆
    。
三、另本件車禍發生後，係由機車駕駛人即丙○○報案，除據證
    人陳峻偉於警訊中陳述在卷，並為被告於本院審理中所自承
    ，則員警於到達現場前，已知悉係被告駕車與告訴人發生車
    禍，自不符合刑法自首之要件，併此敘明。
據上論斷，應依刑事訴訟法第273 條之1第1項、第299條第1項前
段，刑法第185 條之3、第284條第1項前段、第41條第1項前段，
道路交通管理處罰條例第86條第1項，刑法施行法第1條之1第1項
、第2 項，判決如主文。
中    華    民    國    97    年    1     月     4    日
                  刑事第六庭  法  官  高英賓
上正本證明與原本無異。
如不服本判決，應於收受送達後10日內向本院提出上訴書狀（應
敘述具體理由並附繕本）。
上訴書狀如未敘述理由，應於上訴期間屆滿後20日內補提理由書
於本院。
                              書記官  司立文
中    華    民    國    97    年    1     月     4    日
附錄論罪科刑法條：
中華民國刑法第185條之3
服用毒品、麻醉藥品、酒類或其他相類之物，不能安全駕駛動力
交通工具而駕駛者，處1年以下有期徒刑、拘役或3萬元以下罰金
。
中華民國刑法第284條
因過失傷害人者，處6月以下有期徒刑、拘役或5百元以下罰金，
致重傷者，處1年以下有期徒刑、拘役或5百元以下罰金。
從事業務之人，因業務上之過失傷害人者，處1 年以下有期徒刑
、拘役或1千元以下罰金，致重傷者，處3年以下有期徒刑、拘役
或2千元以下罰金。


司法院資訊處製作；財團法人民間司法改革基金會備份。
